最高法院民事裁定　　　　　　　一○○年度台抗字第九八○號
再 抗告 人　何榮庭
代　理　人　朱麗容律師 
　　　　　　鄭智陽律師
　　　　　　董浩雲律師 
上列再抗告人因與相對人樹達營造有限公司間聲請強制執行聲明
異議事件，對於中華民國一○○年九月二十八日台灣高等法院裁
定（一○○年度抗字第一一三五號），提起再抗告，本院裁定如
下：
    主  文
再抗告駁回。                                            
再抗告程序費用由再抗告人負擔。
    理  由 
本件再抗告人主張相對人即債權人樹達營造有限公司持台灣台北
地方法院（下稱台北地院）九十六年度執酉字第三三五三九號債
權憑證聲請對伊為強制執行，惟相對人就該債權憑證所載債權已
於台北地院九十六年度執字第三三五三九號強制執行事件受足額
清償，伊遂聲明異議，但台北地院司法事務官非但未命相對人繳
回該誤發之債權憑證，甚且於民國一○○年三月二十日核發北院
木九九司執酉字第八一九九二號執行命令，查封伊名下之股票，
已侵害伊權益，爰依法聲明異議。經台北地院司法事務官為駁回
之處分後，提出異議，再經台北地院裁定「台北地院司法事務官
裁定關於駁回再抗告人就執行金額命令之異議部分廢棄，發回原
司法事務官更為適當處分。再抗告人其餘異議駁回。」再抗告人
對之提起抗告。原法院以：再抗告人自承相對人之債權尚有新台
幣（下同）四百五十九萬八千七百四十五元未受清償，則台北地
院依強制執行法第二十七條規定核發債權憑證，於法本無不合。
而前開債權憑證關於債權額未受償之金額記載錯誤乙節，台北地
院於一○○年一月三日以北院木九六執酉字第三三五三九號公函
更正該債權憑證之受償情形為「本件拍賣債務人股票，債權人所
得分配四千零九十一萬二千五百二十三元，經本院九十八年度司
執全一四○七號債權人何榮庭全額扣押」，亦依法有據。縱相對
人將來持債權憑證向台北地院以外之其他法院聲請強制執行，再
抗告人本得提出該函件，向執行法院陳明實際未清償之金額，其
財產不致受有侵害。故台北地院裁定主文第一項「關於駁回再抗
告人就執行金額命令之異議部分廢棄，發回原司法事務官更為適
當處分」，已足保障再抗告人之權利。又再抗告人係依原法院九
十六年度抗字第一四八○號裁定，提供擔保金五百九十八萬元聲
請停止執行，該五百九十八萬元係擔保相對人無法及時受償所受
之損害，與系爭執行金額無關，再抗告人亦未舉證相對人已對此
擔保金聲請強制執行並受清償，自難認再抗告人積欠相對人之債
務已清償完畢，再抗告人主張相對人有權利濫用情事云云，並無
可取。因而維持台北地院所為駁回再抗告人其餘異議之裁定，駁
回再抗告人之抗告，經核並無適用法規顯有錯誤之情事。又本件
相對人聲請強制執行時，已提出前揭債權憑證正本作為證據，司
法事務官依實際清償情形，於該債權憑證正本及存放於台北地院
九十六年度執字第三三五三九號強制執行案卷內相同內容之另份
債權憑證正本之「執行受償情形」欄，均註記：「本件拍賣債務
人股票，債權人所得分配四千零九十一萬二千五百二十三元，經
本院九十八年度司執全一四○七號債權人何榮庭全額扣押」等語
（見台北地院九十九年度司執字第八一九九二號案卷聲證一、九
十六年度執字第三三五三九號案卷第二宗倒數第六頁），以便嗣
後執行時扣除債權人已受償之數額，此種作法並無違誤。相對人
持有之債權憑證正本既於聲請執行時一併提出當作證明，自無再
命相對人繳回債權憑證之問題。而台北地院復於一○○年一月三
日以北院木九六執酉字第三三五三九號函將上開註記內容函知再
抗告人，對再抗告人更有保障。至於將來債權人又受償若干金額
，法院係接續於債權憑證上再為註記，或因註記繁雜、另核發新
債權憑證，均無不可。另按對於抗告法院所為抗告有無理由之裁
定再為抗告，僅得以其適用法規顯有錯誤為理由，此觀民事訴訟
法第四百八十六條第四項規定自明。所謂適用法規顯有錯誤，不
包括認定事實錯誤、判決不備理由等情形在內。原法院認再抗告
人依原法院九十六年度抗字第一四八○號裁定所提供之擔保金五
百九十八萬元與系爭執行金額無關，相對人無權利濫用情事乙事
，與法規之適用無涉，無適用法規顯有錯誤可言。再抗告意旨仍
執陳詞，指摘原裁定不當，聲明廢棄，難認為有理由。
據上論結，本件再抗告為無理由。依強制執行法第三十條之一，
民事訴訟法第四百九十五條之一第二項、第四百八十一條、第四
百四十九條第一項、第九十五條、第七十八條，裁定如主文。
中    華    民    國  一○○  年   十二   月   十五   日
                      最高法院民事第一庭
                          審判長法官  蕭  亨  國  
                                法官  李  慧  兒  
                                法官  高  孟  焄  
                                法官  劉  靜  嫻  
                                法官  袁  靜  文  
本件正本證明與原本無異
                                      書  記  官  
中    華    民    國  一○○  年   十二   月  二十七  日
                                                      K